【裁判字號】    98,易,605
【裁判日期】    980826
【裁判案由】    竊盜
【裁判全文】
臺灣臺中地方法院刑事判決               98年度易字第605號
公  訴  人  臺灣臺中地方法院檢察署檢察官
被      告  乙○○
                    現另案於臺灣臺中監獄執行中
上列被告因竊盜案件，經檢察官提起公訴（98年度偵字第1650號）
，本院判決如下：
    主    文
乙○○犯竊盜罪，均累犯，計二罪，各處拘役肆拾日，如易科罰
金，均以新臺幣壹仟元折算壹日，應執行拘役柒拾日，如易科罰
金，以新臺幣壹仟元折算壹日。
    犯罪事實
一、乙○○曾於民國92年間因偽造貨幣案件，經臺灣高等法院臺
    中分院判處有期徒刑3年2月確定，經與另犯之贓物案件所處
    1年有期徒刑定應執行刑為有期徒刑3年10月確定，於95年10
    月15日縮刑期滿執行完畢。詎其猶不知悔改，復基於意圖為
    自己不法之所有之個別竊盜犯意，分別於97年11月21日上午
    8時51分許、97年11月23日上午8時7分許，騎乘車牌號碼NNV
    -398號重型機車至丙○○所開設位於臺中縣沙鹿鎮○○路20
    0號之青風玄壇，趁無人看顧之際，進入其內（侵入住宅
    未據告訴）徒手竊取丙○○所有放置於供桌上之水果、餅乾
    各1批，價值共約新臺幣 (下同)2,000 元，得手後供己食用
    。嗣經丙○○發現被竊報警處理，經警調閱該壇內之監視錄
    影帶，以影像中之車牌號碼查車籍資料而循線查獲而悉上情
    。
二、案經臺中市警察局第六分局報請臺灣臺中地方法院檢察署檢
    察官偵查起訴。
    理    由
一、按被告以外之人於審判外之言詞或書面陳述，除法律有規定
    者外，不得作為證據，刑事訴訟法第159條第1項定有明文，
    此即學理上所稱「傳聞證據排除法則」。被告以外之人於偵
    查中向檢察官所為之陳述，除顯有不可信之情況者外，得為
    證據；被告以外之人於審判外之陳述，雖不符同法第159 條
    之1至第159條之4之規定，而經當事人於審判程序同意作為
    證據，法院審酌該言詞陳述或書面陳述作成時之情況，認為
    適當者，亦得為證據。當事人、代理人或辯護人於法院調查
    證據時，知有第159條第1項不得為證據之情形，而未於言詞
    辯論終結前聲明異議者，視為有前項之同意，亦為同法第15
    9之1第2項及第159條之5所分別明定。而鑒於採用傳聞證據
    排除法則之重要理由之一，係因傳聞證據未經當事人之反詰
    問予以覈實，若當事人願放棄對原供述人之反對詰問時，原
    則上即可承認該傳聞證據之證據能力，而揆諸我國刑事訴訟
    法第159條之5之立法理由，除參照前述傳聞證據排除法則之
    基本法理外，亦參考日本刑事訴訟法第326條之立法例，查
    日本刑事審判實務之運作，有關檢察官及被告均同意作為證
    據之傳聞書面材料或陳述，可直接援引該國刑事訴訟法第32
    6條作為傳聞例外之法律依據，僅在檢察官與被告不同意之
    情況下，乃須根據其他傳聞例外規定俾以斟酌該等書面材料
    或陳述是否具有證據能力，在當事人間無爭執之案件中，傳
    聞證據基本上均可依據前引規定提出於法院使用。據此，我
    國刑事訴訟法第159條之5之適用應可作同上之解釋，本件告
    訴人即證人丙○○在警詢及檢察官偵訊時所為之證述內容，
    固為被告以外之人在審判外之陳述，均屬傳聞證據，惟被告
    乙○○就前開審判外之陳述，迄於言詞辯論終結前，對於該
    項證詞之證據能力均未為異議之聲明，而本院審酌該證人陳
    述作成時之情況，核無違法取證及證明力明顯過低而顯有不
    可信之瑕疵及情況，亦認為以之作為證據為適當，故依上開
    規定及說明，前開證人丙○○之證述自得作為證據，合先敘
    明。
二、訊據被告乙○○對於上揭犯罪事實坦承不諱，核與告訴人即
    證人丙○○證述之情節相符，並有臺中縣沙鹿鎮○○路位置
    地圖1份、監視錄影帶翻拍畫面之照片3張、現場相關照片6
    張等資料附卷可稽，堪認被告之自白與事實相符，本件事證
    明確，其犯行應堪認定。
三、核被告所為，係犯刑法第320條第1項竊盜罪。查被告曾於92
    年間因偽造貨幣案件，經臺灣高等法院臺中分院判處有期徒
    刑3年2月確定，經與另犯之贓物案件所1年有期徒刑定應執
    行刑為有期徒刑3年10月確定，於95年10月15日縮刑期滿執
    行完畢，此有臺灣高等法院被告前案紀錄表及臺灣臺中地方
    法院檢察署刑案資料查註紀錄表在卷可參，其於前案有期徒
    刑執行完畢後，5年內故意再犯本件有期徒刑以上之罪，為
    累犯，應依刑法第47條第1項之規定加重其刑。被告所犯上
    開竊盜2罪，犯意各別，行為互殊，應予分論併罰。爰審酌
    被告前已有竊盜之前科，本件竊盜致生危害於社會治安及告
    訴人丙○○，惟念其犯後能坦承犯行，尚有悔意，以及其犯
    罪之動機、目的、手段等一切情狀，各量處如主文所示之刑
    ，並均諭知易科罰金之折算標準，且定其應執行之刑，及諭
    知易科罰金之折算標準。
據上論斷，應依刑事訴訟法第299條第1項前段，刑法第320條第1
項、第47條第1項、第41條第1項前段、第51條第6款，刑法施行
法第1條之1，判決如主文。
本案經檢察官甲○○到庭執行職務。
中    華    民    國    98    年    8     月    26    日
                        刑事第三庭  法  官  楊曉惠
上正本證明與原本無異。
如不服本判決，應於送達後10日內向本院提出上訴狀（應敘述具
體理由並附繕本）。
上訴書如未敘述理由，應於上訴期間屆滿後20日內補提理由書於
本院。
                                    書記官  謝明倫
中    華    民    國    98    年    8     月    26    日
附錄論罪科刑法條
刑法第320條第1項
意圖為自己或第三人不法之所有，而竊取他人之動產者，為竊盜
罪，處五年以下有期徒刑、拘役或五百元以下罰金。


司法院資訊處製作；財團法人民間司法改革基金會備份。
